---
title: "FPCC2 - Laboratório 3 parte 2"
author: "Anderson Altair Tomkelski"
date: "20/05/2020"
output:
    html_document:
    df_print: paged
theme: sandstone
---

```{r echo=FALSE, message=FALSE, warning=FALSE}
library(tidyverse)
library(here)
library(viridis)
source(here::here("code/import_data.R"))
theme_set(theme_bw())

knitr::opts_chunk$set(tidy = FALSE,
                      fig.width = 6,
                      fig.height = 5)
```

```{r read}
dados = read_csv(
    here::here("data/participation-per-country.csv"),
    col_types = cols(
        .default = col_double(),
        site = col_character(),
        country = col_character(),
        geo = col_character(),
        four_regions = col_character(),
        eight_regions = col_character(),
        six_regions = col_character(),
        `World bank income group 2017` = col_character()
    )
) %>% 
    filter(usuarios > 200)
glimpse(dados)
```

Estamos interessados na relação entre quanto as pessoas de diferentes países comentam em questões dos outros. A proporção das pessoas do país que comentou nas questões de outros está medido na variável `comentaram_prop`. 

Considerando essa variável, queremos examinar a relação entre ela e o quão hierárquicas são as relações em um país (`PDI`). Queremos também levar em conta o quanto as pessoas daquele país têm acesso à Internet (`Internet`) e qual o tamanho da base de dados que detectamos daquele país (`usuarios`). 

## Examinando essa relação

Faça uma visualização que usa os princípios de eficácia no projeto de visualizações para facilitar as comparações que você acha que são as mais importantes para entendermos esse contexto. 

``` {r echo=TRUE}

dados %>%
    ggplot(
        aes(x = reorder(comentaram_prop, Internet), 
            y = Internet, 
            color = PDI, 
            size = usuarios)) +
    geom_jitter(width = .1, alpha = .75) +
    labs(
        x = "Proporção de comentários",
        y = "Internet",
        color = "Hierarquia",
        size = "Usuários"
    )

```

* O gráfico apresentado foi ordenado pela quantidade de pessoas que possuem acesso a internet e a proporção de comentários. Com isso, podemos perceber que o nível de PDI é menor quando o acesso à internet é maior. Quando há mais acesso a internet, podemos perceber também um aumento na proporção de comentários. Base de dados com poucos usuários são mais comuns quanto menor a quantidade de pessoas com acesso a internet.


## Outras formas de ver

Em seguida, faça 5 visualizações que usem as mesmas variáveis e também pontos, mas que sejam **menos eficazes** que a que você escolheu acima. 

``` {r echo=TRUE}

dados %>%
    ggplot(
        aes(x = comentaram_prop, 
            y = Internet, 
            color = PDI, 
            size = usuarios)) +
    geom_jitter(width = .1, alpha = .75) +
    labs(
        x = "Proporção de comentários",
        y = "Internet",
        color = "Hierarquia",
        size = "Usuários"
    )

```

* A falta de ordenação torna o gráfico confuso, no exemplo acima, é mais difícil apontar as realções entre as variáveis. A demonstração utilizando cores como legenda continua sendo mais clara, podemos perceber a relação entre PDI e conexão de internet, porém a relação de proporção de comentários e conexão de internet se torna mais confusa.


``` {r echo=TRUE}

dados %>%
    ggplot(
        aes(x = reorder(comentaram_prop, usuarios), 
            y = usuarios, 
            color = PDI, 
            size = Internet)) +
    geom_jitter(width = .1, alpha = .75) +
    labs(
        x = "Proporção de comentários",
        y = "Usuários",
        color = "Hierarquia",
        size = "Internet"
    )

```

* Mesmo havendo ordenação, o formato de apresentação no gráfico para determinadas variáveis pode ser insatisfatória, nesse caso, não conseguimos visualizar com facilidade as diferenças de conectvidade


``` {r echo=TRUE}

dados %>%
    ggplot(
        aes(x = comentaram_prop, 
            y = usuarios, 
            color = PDI, 
            size = Internet)) +
    geom_jitter(width = .1, alpha = .75) +
    labs(
        x = "Proporção de comentários",
        y = "Usuários",
        color = "Hierarquia",
        size = "Internet"
    )

```

* Sem ordenação e com apresentação má selecionada para determinadas variáveis. Esse caso é uma mescla dos dois acima, onde além de ficar muito dificil visualizar algumas variáveis, as relações entre elas ficam mais dispersas.

``` {r echo=TRUE}

dados %>%
    mutate(m = mean(usuarios)) %>%
    ggplot(
        aes(x = reorder(comentaram_prop, m), 
            y = m, 
            color = PDI, 
            size = Internet)) +
    geom_jitter(width = .1, alpha = .75) +
    labs(
        x = "Proporção de comentários",
        y = "Usuários",
        color = "Hierarquia",
        size = "Internet"
    )

```

* O gráfico acima apresenta problemas perda de informações referentes a uma determinada variável, mesmo havendo ordenação, o gráfico não apresenta tanta clareza.


``` {r echo=TRUE}

dados %>%
    mutate(m = mean(comentaram_prop)) %>%
    ggplot(
        aes(x = m, 
            y = Internet, 
            color = PDI, 
            size = usuarios)) +
    geom_jitter(width = .1, alpha = .75) +
    labs(
        x = "Proporção de comentários",
        y = "Internet",
        color = "Hierarquia",
        size = "Usuários"
    )

```

* O gráfico acima apresenta novamente problemas com relação a omissão ou resumo de informações de forma desmedida, gráfico gerado sem ordenação.

## Bônus

Inclua o continente dos países (`six_regions`) na visualização.


``` {r echo=TRUE}

dados %>%
    ggplot(
        aes(x = reorder(comentaram_prop, Internet), 
            y = Internet, 
            color = PDI, 
            size = usuarios)) +
    geom_jitter(aes(shape = six_regions), width = .1, alpha = .75) +
    theme(legend.position = "bottom",
          legend.box = "vertical") +
    labs(
        x = "Proporção de comentários",
        y = "Internet",
        color = "Hierarquia",
        size = "Usuários",
        shape = "Continentes"
    )

```

