---
title: "Comentários e cultura"
output:
    html_document:
    df_print: paged
theme: sandstone
---

```{r echo=FALSE, message=FALSE, warning=FALSE}
library(tidyverse)
library(here)
library(viridis)
library(psych)
library(GGally)
library(hrbrthemes)
source(here::here("code/import_data.R"))
theme_set(theme_bw())

knitr::opts_chunk$set(tidy = FALSE,
                      fig.width = 6,
                      fig.height = 5)
```

```{r read}
dados = read_csv(
    here::here("data/participation-per-country.csv"),
    col_types = cols(
        .default = col_double(),
        site = col_character(),
        country = col_character(),
        geo = col_character(),
        four_regions = col_character(),
        eight_regions = col_character(),
        six_regions = col_character(),
        `World bank income group 2017` = col_character()
    )
) %>% 
    filter(usuarios > 200)
glimpse(dados)
```

Estamos interessados na relação entre quanto as pessoas de diferentes países comentam em questões dos outros. A proporção das pessoas do país que comentou nas questões de outros está medido na variável `comentaram_prop`. 

Considerando essa variável, queremos examinar a relação entre ela e o quão hierárquicas são as relações em um país (`PDI`). Queremos também levar em conta o quanto as pessoas daquele país têm acesso à Internet (`Internet`) e qual o tamanho da base de dados que detectamos daquele país (`usuarios`). 

## Examinando essa relação

Faça uma visualização que usa os princípios de eficácia no projeto de visualizações para facilitar as comparações que você acha que são as mais importantes para entendermos esse contexto. 

```{r}
dados %>%
    select(comentaram_prop, PDI, Internet, usuarios) %>%
    pairs.panels( 
             method="pearson", # correlation method
             hist.col="#00AFBB",
             density=TRUE,  # show density plots
             ellipses=TRUE, # show correlation ellipses
             smooth=TRUE,
    )
```

Com o objetivo de observar a existência de alguma relação entre as múltiplas variáveis numéricas observadas, optamos pelo *Pair Plot* acima, que além dos gráficos de dispersão entre as variáveis, apresentam parâmetros complementares como Distribuição, Densidade, Correlação e Elipses de Correlação que enriquecem o entendimento da natureza das variáveis e facilita a tarefa de análise de relação. Outro fator importante desta visualização é a sua escalabilidade, podendo ser expandida para um número qualquer de variáveis diante da dificuldade de analisar relação quando se tem mais de duas variáveis.

## Outras formas de ver

Em seguida, faça 5 visualizações que usem as mesmas variáveis e também pontos, mas que sejam **menos eficazes** que a que você escolheu acima.

```{r}
dados %>%
    na.omit() %>%
    ggplot(aes(x=comentaram_prop, y=PDI, size=Internet)) +
    geom_point(alpha=0.7, color="darkred") +
    scale_size(name="Internet")
```

No Gráfico de Bolhas acima, temos o limite de representação de apenas três das quatro variáveis que pretendemos analisar. Podemos observar o que parece ser uma relação linear negativa entre a proporção das pessoas que comentaram de um certo país (`comentaram_prop`) e o quão hierárquicas são as relações neste país (`PDI`), porém a relação do quanto as pessoas daquele país têm acesso à Internet (`Internet`) com as outras variáveis não é muito clara como no caso anterior, visto que para o ser humano é mais fácil diferenciar a posição do que o tamanho de objetos.

```{r}
dados %>%
    na.omit() %>%
    ggplot(aes(x=PDI, y=Internet)) +
    stat_density_2d(aes(fill=comentaram_prop), colour="white") +
    geom_bin2d(bins=4) +
    scale_fill_continuous(type = "viridis") +
    theme_bw()
```

Assim como no Gráfico de Bolhas, no Gráfico de Densidade Bidimensional acima, só podemos representar três das quatro variáveis a serem analisadas. É possível observar melhor a relação da terceira variável (representada pela cor) com as outras duas (representadas pela posição) do que no Gráfico de Bolhas, visto que cores são melhores diferenciadas pelos seres humanos do que o tamanho de objetos. Por outro lado temos uma perca na precisão no gráfico, pois utilizando bins bidimensionais perdemos a informação da localização exata dos pontos e possíveis padrões que podem ser formados.

```{r}
dados %>%
    select(comentaram_prop, PDI, Internet, usuarios) %>%
    ggcorr(label=TRUE, size=3.5, hjust = 0.5, angle = -45)
```

Na visualização acima podemos representar todas as variáveis a serem analisadas, porém é possível apenas visualizar o valor do coeficiente de correlação de *Pearson* entre pares de variáveis, apesar de ser um importante forma de quantificar e complementar a analise de relação, os coeficientes de correlação apenas, não são suficientes para entender a natureza da relação entre as variáveis.   

```{r}
dados %>%
    select(comentaram_prop, PDI, Internet, usuarios) %>%
    pairs()
```

No processo de melhora das visualizações, podemos agora analisar a dispersão entre os pares de variáveis, observando padrões e obtendo precisão na localização dos pontos. 

```{r, message=FALSE}
dados %>%
    na.omit() %>%
    select(comentaram_prop, PDI, Internet, usuarios) %>%
    ggpairs()
```

Em seguida, adicionamos informações para complementar e quantificar a analise, como os valores do coeficiente de correlação linear de *Pearson* e o gráfico de densidade das variáveis compactados em uma única visualização de forma objetiva.

## Bônus
Inclua o continente dos países (`four_regions`) na visualização.

```{r, message=FALSE,  warning=FALSE}
dados %>%
  select(comentaram_prop, PDI, Internet, usuarios) %>%
  ggpairs(aes(color=dados$four_regions),  upper = list(continuous = wrap("cor", size = 2.5)))
```

```{r}
dados %>%
  na.omit() %>%
  ggplot(aes(x=comentaram_prop, y=PDI, size=Internet, color=four_regions)) +
  geom_point(alpha=0.5) +
  scale_size(range = c(.1, 8))
```

